臺灣高雄地方法院刑事簡易判決　　　　 100年度簡字第4521號
聲　請　人　臺灣高雄地方法院檢察署檢察官
被　　　告　張書豪
上列被告因詐欺案件，經檢察官聲請以簡易判決處刑（100年度
偵字第17239號），本院判決如下：
    主      文
張書豪幫助犯詐欺取財罪，處有期徒刑月，如易科罰金，以新
臺幣壹仟元折算壹日。
    事實及理由
一、本件犯罪事實及證據，除犯罪事實欄一第12～14行「（李賢
    德、顏濬傑涉犯幫助詐欺取財罪嫌，業經本署檢察官以100
    年度偵字第8101號提起公訴）」應補充為「（李賢德、顏濬
    傑所涉幫助詐欺取財罪嫌，嗣經本院以100 年度簡字第3794
    號分別判處有期徒刑4 月、3 月確定）」附表編號3 號「犯
    罪手法」欄中「0000000000000 號」應更正為「0000000000
    0000號」、附表編號9 號「被害人匯款時地」欄中「99 年7
    月13日14時」應更正為「99年7 月13日16時36分」；證據部
    分另補充「被告張書豪於本院訊問時之自白、被害人饒素梅
    、王瑋婷、徐薇家、汪匡平提供之郵政自動櫃員機交易明細
    表各1 紙、被害人楊琇雯提供之渣打銀行交易明細資料、被
    害人孫立蓉提供之郵政存簿封面暨交易明細內頁1 份、被害
    人連仁豪提供之中國信託交易明細1 紙、被害人方國勳提供
    之花旗銀行交易明細1 紙、被害人郭俐青提供之中國信託銀
    行存摺封面暨交易明細內頁1 份」外，餘均引用檢察官聲請
    簡易判決處刑書所載（如附件）。
二、按刑法上之幫助犯，係對於犯罪與正犯有共同之認識，而以
    幫助之意思，對於正犯資以助力，而未參與實施犯罪之行為
    者而言。查被告張書豪將其申設之露天拍賣網站會員帳號「
    sdbn 64 」提供予真實姓名、年籍不詳之成年詐騙集團成員
    使用，使該成員得基於詐欺取財之犯意，向附件附表所示饒
    素梅等9 名被害人施以詐術，致使前揭被害人均陷於錯誤，
    匯款至詐欺集團指定之帳戶內，被告雖未參與詐欺取財之行
    為，然顯係以幫助之意思，參與詐欺取財構成要件以外之行
    為，為幫助犯。是核其所為，係犯刑法第30條第1 項前段、
    第339 條第1 項之幫助詐欺取財罪。被告以一交付露天拍賣
    會員帳號資料之行為，幫助詐騙集團詐騙上開9 名被害人，
    屬一行為觸犯數同一罪名之同種想像競合犯，應依刑法第55
    條僅論以一幫助詐欺取財罪。又被告未實際參與詐欺犯行，
    所犯情節較正犯輕微，爰依刑法第30條第2 項規定，減輕其
    刑。爰審酌被告理應知悉國內現今詐騙案件盛行之情形下，
    竟仍率爾提供上開網際網路會員帳號資料予實行詐欺犯罪者
    行騙財物，除造成前揭被害人因而受有損失外，並致使國家
    追訴犯罪困難，助長詐欺犯罪之猖獗，行為實有可議之處，
    且其前另因提供網際網路會員帳號資料，涉犯幫助詐欺取財
    及幫助散布侵害著作財產權光碟犯行，分別為法院判處有期
    徒刑3 月（緩刑2 年）及應執行有期徒刑5 月確定（尚不構
    成本件累犯），此品行資料有臺灣高等法院被告前案紀錄表
    1 份在卷可查，惟念其尚知坦承犯行態度尚可，復斟酌前揭
    被害人受騙之金額（共計新臺幣3 萬5,000 元暨匯款手續費
    51元），兼衡其自稱大學在學、家境小康之智識程度與生活
    狀況等上開被告個人具體之行為人責任基礎之一切情狀，量
    處如主文所示之刑，並諭知易科罰金之折算標準。
三、依刑事訴訟法第449 條第1 項前段、第3 項、第454 條第2
    項，刑法第30條第1 項前段、第2 項、第339 條第1 項、第
    55條、第41條第1 項前段，刑法施行法第1 條之1 第1 項、
    第2 項前段，逕以簡易判決處刑如主文。
四、如不服本判決，應於判決送達後10日內，向本院提出上訴狀
    。
中    華    民    國   100    年    11    月    28    日
                  高雄簡易庭  法  官  陳薏
以上正本證明與原本無異。
如不服本判決，應於送達之日起10日內向本院提出上訴書狀。
中    華    民    國   100    年    11    月    28    日
                              書記官  戴金龍
附錄本案論罪科刑法條：
刑法第30條
幫助他人實行犯罪行為者，為幫助犯。雖他人不知幫助之情者，
亦同。
幫助犯之處罰，得按正犯之刑減輕之。
刑法第339 條第1 項
意圖為自己或第三人不法之所有，以詐術使人將本人或第三人之
物交付者，處5 年以下有期徒刑、拘役或科或併科1000元以下罰
金。
附件：
臺灣高雄地方法院檢察署檢察官聲請簡易判決處刑書
                                    100年度偵字第17239號
    被      告  張書豪  男  21歲（民國○○年○月○○日生）
                        住臺南市○區○○○街15號
                        國民身分證統一編號：Ｚ000000000號
上列被告因詐欺案件，已經偵查終結，認宜聲請簡易判決處刑，
茲將犯罪事實及證據並所犯法條分敘如下：
        犯罪事實
一、張書豪預見提供其於拍賣網站開立之帳號予他人使用，可能
    幫助不詳犯罪集團作為犯罪之用，竟在UT聊天室中，因真實
    姓名年籍不詳、暱稱「收個簡訊」或「急需簡訊」女子之要
    求，即於民國99年7月6日，向露天拍賣網站申請會員帳號「
    sdbn64」提供予該女子使用，以此方式幫助該女子及其所屬
    之犯罪集團成員從事詐欺取財之犯行。嗣該詐欺集團成員取
    得上開帳號後，即共同基於意圖為自己不法所有之犯意聯絡
    ，於附表所示之時間，以張書豪上開拍賣帳號，在露天拍賣
    網站上刊登如附表所示之虛偽拍賣廣告，並留下李賢德申設
    之中華郵政股份有限公司高雄英德街郵局帳號000000000000
    00號帳戶、顏濬傑向台灣大哥大股份有限公司申辦之000000
    0000號門號供作買家匯款及聯絡之用（李賢德、顏濬傑涉犯
    幫助詐欺取財罪嫌，業經本署檢察官以100年度偵字第8101
    號提起公訴），致如附表所示之饒素梅等人均陷於錯誤，以
    為對方確有出售商品之真意，遂分別於附表所示之時間，將
    如附表所示之金額匯至李賢德上開帳戶內。嗣饒素梅等人發
    覺有異，分別報警循線查獲。
二、案經高雄市政府警察局苓雅分局移送偵辦。
        證據並所犯法條
一、上揭犯罪事實，業據被告張書豪於偵查中坦承不諱，核與證
    人即另案被告李賢德於偵查中之證述、被害人饒素梅、楊琇
    雯、王瑋婷、徐薇家、孫立蓉、連仁豪、方國勳、郭俐青、
    汪匡平於警詢時之指述情節均大致相符，復有通聯調閱查詢
    單、IP位址查詢結果、露天拍賣網站拍賣網頁及「sdbn64」
    會員帳號查詢資料、李賢德申設之中華郵政股份有限公司高
    雄英德街郵局帳號00000000000001號帳戶開戶基本資料及交
    易查詢清單各1份在卷足稽，被告自白核與事實相符，本件
    事證明確，被告犯嫌洵堪認定。
二、核被告張書豪所為，係犯刑法第30條第1項、第339條第1項
    之幫助詐欺取財罪嫌。
三、依刑事訴訟法第451條第1項聲請逕以簡易判決處刑。
    此  致
臺灣高雄地方法院
中    華    民    國    100    年    7    月    22    日
                               檢  察  官   楊 婉 莉
上正本證明與原本無異
中    華    民    國   100    年    8     月    2     日
                               書  記  官
所犯法條：
中華民國刑法第339條
（普通詐欺罪）
意圖為自己或第三人不法之所有，以詐術使人將本人或第三人之
物交付者，處 5 年以下有期徒刑、拘役或科或併科 1 千元以下
罰金。
以前項方法得財產上不法之利益或使第三人得之者，亦同。
前二項之未遂犯罰之。
附記事項：本件係依刑事訴訟法簡易程序辦理，法院簡易庭得不
傳喚被告、輔佐人、告訴人、告發人等出庭即以簡易判決處刑；
被告、被害人、告訴人等對告訴乃論案件如已達成民事和解而要
撤回告訴或對非告訴乃論案件認有受傳喚到庭陳述意見之必要時
，請即另以書狀向簡易法庭陳述或請求傳訊。
附表：
┌─┬───┬───────┬─────────┬────┬─────────────┐
│編│被害人│被害人匯款時地│犯罪手法          │詐騙金額│人頭電子信箱及電話門號    │
│號│姓名  │              │                  │(新台幣)│                          │
├─┼───┼───────┼─────────┼────┼─────────────┤
│1 │饒素梅│99年7月12日16 │饒素梅於99年7月12 │390元   │sdbn64@ruten.com .tw      │
│  │      │時06分、高雄市│日14時30分許，於露│        │0000000000                │
│  │      │新興區○○路  │天拍賣網站內購買高│        │                          │
│  │      │133號『新田路 │鐵套票，並匯款390 │        │                          │
│  │      │郵局』        │元至李賢德所有帳號│        │                          │
│  │      │              │00000000000001號郵│        │                          │
│  │      │              │局帳戶內，匯款後未│        │                          │
│  │      │              │收到購買物品始知遭│        │                          │
│  │      │              │詐騙。            │        │                          │
├─┼───┼───────┼─────────┼────┼─────────────┤
│2 │楊琇雯│99年7月14日9時│楊琇雯於99年7月12 │10500元 │sdbn64@ruten.com .tw      │
│  │      │58分、台北市北│日14時許，於露天拍│        │0000000000                │
│  │      │投區○○街3-3 │賣網站內購買高鐵套│        │                          │
│  │      │號5樓         │票，並以網路ATM匯 │        │                          │
│  │      │              │款10500元至李賢德 │        │                          │
│  │      │              │所有帳號0000000000│        │                          │
│  │      │              │3141郵局帳戶內，匯│        │                          │
│  │      │              │款後未收到購買物品│        │                          │
│  │      │              │始知遭詐騙。      │        │                          │
├─┼───┼───────┼─────────┼────┼─────────────┤
│3 │王瑋婷│99年7月15日13 │王瑋婷於99年7月15 │5040元  │sdbn64@ruten.com .tw      │
│  │      │時55分、台北縣│日13時許，於露天拍│        │0000000000                │
│  │      │中和市○○路  │賣網站內購買高鐵優│        │                          │
│  │      │301巷8弄10號『│惠券14套，並匯款50│        │                          │
│  │      │後龍郵局』    │40元至李賢德所有帳│        │                          │
│  │      │              │號0000000000000號 │        │                          │
│  │      │              │郵局帳戶內，匯款後│        │                          │
│  │      │              │未收到購買物品始知│        │                          │
│  │      │              │遭詐騙。          │        │                          │
│  │      │              │                  │        │                          │
│  │      │              │                  │        │                          │
├─┼───┼───────┼─────────┼────┼─────────────┤
│4 │徐薇家│99年7月15日14 │徐薇家於99年7月14 │1800元  │sdbn64@ruten.com .tw      │
│  │      │時27分、台北市│日22時許，於露天拍│        │0000000000                │
│  │      │士林區○○路2 │賣網站內購買高鐵套│        │                          │
│  │      │段70號『名山郵│票，並匯款1800元至│        │                          │
│  │      │局』          │李賢德所有帳號0041│        │                          │
│  │      │              │0000000000郵局帳戶│        │                          │
│  │      │              │內，匯款後未收到購│        │                          │
│  │      │              │買物品始知遭詐騙。│        │                          │
├─┼───┼───────┼─────────┼────┼─────────────┤
│5 │孫立蓉│99年7月14日21 │孫立蓉於99年7月14 │3500元  │sdbn64@ruten.com .tw      │
│  │      │時30分、高雄市│日21時30分許，於露│        │0000000000                │
│  │      │楠梓區○○路22│天拍賣網站內購買高│        │                          │
│  │      │2號7樓之1     │鐵套票10套，並以網│        │                          │
│  │      │              │路ATM匯款3500元至 │        │                          │
│  │      │              │李賢德所有帳號0041│        │                          │
│  │      │              │0000000000號郵局帳│        │                          │
│  │      │              │戶內，匯款後未收到│        │                          │
│  │      │              │購買物品始知遭詐騙│        │                          │
│  │      │              │。                │        │                          │
├─┼───┼───────┼─────────┼────┼─────────────┤
│6 │連仁豪│99年7月14日23 │連仁豪於99年7月14 │1110元  │sdbn64@ruten.com .tw      │
│  │      │時26分、台北縣│日19時許，於露天拍│        │0000000000                │
│  │      │三重市○○街19│賣網站內購買高鐵優│        │                          │
│  │      │9號『7-11』ATM│惠車票，並至ATM匯 │        │                          │
│  │      │              │款1110元至李賢德所│        │                          │
│  │      │              │有帳號000000000031│        │                          │
│  │      │              │41郵局帳戶內，匯款│        │                          │
│  │      │              │後未收到購買物品始│        │                          │
│  │      │              │知遭詐騙。        │        │                          │
├─┼───┼───────┼─────────┼────┼─────────────┤
│7 │方國勳│99年7月13日14 │方國勳於99年7月13 │1750元  │sdbn64@ruten.com .tw      │
│  │      │時27分、高雄市│日13時許，於露天拍│        │0000000000                │
│  │      │新興區○○路33│賣網站內購買高鐵優│        │                          │
│  │      │號            │惠車套票，並以網路│        │                          │
│  │      │              │ATM匯款1750元至李 │        │                          │
│  │      │              │賢德所有帳號004158│        │                          │
│  │      │              │00000000郵局帳戶內│        │                          │
│  │      │              │，匯款後未收到購買│        │                          │
│  │      │              │物品始知遭詐騙。  │        │                          │
├─┼───┼───────┼─────────┼────┼─────────────┤
│8 │郭俐青│99年7月13日15 │被害人郭俐青於99年│2160元  │sdbn64@ruten.com .tw      │
│  │      │時00分、台北縣│7月13日15時許，於 │        │0000000000                │
│  │      │中和市○○路  │露天拍賣網站內購買│        │                          │
│  │      │736號7樓之8   │高鐵優惠車票，並以│        │                          │
│  │      │              │網路ATM匯款2160元 │        │                          │
│  │      │              │至李賢德所有帳號00│        │                          │
│  │      │              │410000000000郵局帳│        │                          │
│  │      │              │戶內，匯款後未收到│        │                          │
│  │      │              │購買物品始知遭詐騙│        │                          │
│  │      │              │。                │        │                          │
├─┼───┼───────┼─────────┼────┼─────────────┤
│9 │汪匡平│99年7月13日14 │汪匡平於99年7月13 │8750元  │sdbn64@ruten.com .tw      │
│  │      │時、台北市文山│日15時許，於露天拍│        │0000000000                │
│  │      │區○○路○段115│賣網站內購買高鐵假│        │                          │
│  │      │號『指南郵局』│期優惠券25本，並至│        │                          │
│  │      │              │郵局ATM匯款8750元 │        │                          │
│  │      │              │至李賢德所有帳號00│        │                          │
│  │      │              │410000000000號郵局│        │                          │
│  │      │              │帳戶內，匯款後未收│        │                          │
│  │      │              │到購買物品始知遭詐│        │                          │
│  │      │              │騙。              │        │                          │
└─┴───┴───────┴─────────┴────┴─────────────┘